臺灣高等法院花蓮分院刑事判決　　　　　　　　　　九十三年度上訴字第一二五號
　　上訴人即被告　乙○○
　　指　定辯護人　丁○○律師
右上訴人即被告因違反槍砲彈藥刀械管制條例案件，不服臺灣花蓮地方法院九十三年
度訴字第四三號中華民國九十三年六月二十九日第一審判決（起訴案號：臺灣花蓮地
方法院檢察署九十三年度核退偵字第一一六號），提起上訴，本院判決如左：
    主  文
原判決撤銷。
乙○○未經許可，持有可發射子彈具有殺傷力之改造玩具手槍，處有期徒刑壹年陸月
，併科罰金新臺幣伍萬元，罰金如易服勞役，以新台幣玖佰元即銀元參佰元折算壹日
。扣案之仿ＦＮ廠改造半自動玩具手槍壹枝（含彈匣壹個，槍枝管制編號：0000
000000）、槍管貳支（均含複進簧）均沒收。
    事  實
一乙○○明知可發射子彈具殺傷力之槍械為管制物品，非經許可不得持有，竟於民國
  （下同）九十二年十二月間某日，在花蓮縣吉安鄉○○村○○路四三三號友人丙○○家中，以新台幣（以下同）二萬五千元之代價，向友人戊○○購買仿ＦＮ廠改造
  具有殺傷力之半自動玩具手槍一枝，並另向他人購買槍枝之主要組成零件槍管二友
  ，均未經許可而予以持有。嗣於九十三年一月十日下午為花蓮縣警察局吉安分局持
  臺灣花蓮地方法院核發之搜索票前往上址住處搜索查獲，並當場扣得前述仿ＦＮ廠
  改造半自動玩具手槍一枝（含彈匣一個，槍枝管制編號：0000000000）
  、槍管二支。
二案經花蓮縣警察局吉安分局報請台灣花蓮地方法院檢察署檢察官偵查起訴。
    理  由
一訊據被告乙○○對右揭事實坦承不諱，核與證人丙○○、甲○○於本院審理中所證
  述之情節相符（見本院卷第五七至六０頁、第一二０至一二二頁），且有自被告住
  處查獲仿ＦＮ廠改造半自動玩具手槍一枝、金屬槍管二支扣案可稽，並有現場照片
  十幀（見警詢卷三十二至三十六頁）附卷可資佐證。扣案槍枝及槍管經送鑑定結果
  ，扣案槍枝認係由仿ＦＮ廠半自動手槍製造之金屬玩具手槍，換裝土造金屬槍管改
  裝而成之改造手槍，經檢視，欠缺復進簧，惟不影響其擊發功能，可擊發適用之子
  彈，認具殺傷力。扣案之槍管二支，其中之一係土造金屬槍管（可供本案槍枝更換
使用）及復進簧，其一認係土造金屬槍管半成品（無法供本案槍枝更換使用）及復
  進簧，有內政部警政署刑事警察局九十三年二月二十日刑鑑字第０九三００一一六
  五九號槍彈鑑定書在卷可稽（見第一一六號偵查卷第二至七頁），自屬槍砲彈藥刀
  械管制條例第十一條所稱之其他可發射子彈具，殺傷力之槍枝及槍枝之主要零件無
  訛，被告犯行已經足堪認定，
二雖被告於偵查及原審審理其間並未敘及伊向戊○○購買扣案槍枝之事實，惟參照被
  告於偵查及原審審理期間主要係以：伊之將槍枝零件之組裝之行為，並非製造改造
  玩具手槍等語為辯解，嗣因其辯解不獲採信，經原審依製造改造玩具手槍罪名判處
  重刑（五年二月）後，始於提起本件上訴時改稱扣案改造玩具手槍係伊向戊○○所
  購買，被告於本院審理期間所辯：伊於本案於原審審理期間，曾請求證人甲○○到
  庭就伊向戊○○購買扣案槍枝之事實作證，但甲○○不肯，嗣後因伊被一審判處重
  刑後，甲○○覺得事態嚴重，始同意出面作證等情，經核於情理尚無違背。且證人
  丙○○經傳訊拒不到庭作證（見本院卷第七六頁），嗣因伊另案羈押於台灣花蓮看
  守所，經本院強制提解到庭後，始為前開有利於被告之證詞，衡情亦顯然並未與被
  告進行串證。且丙○○與被告及戊○○均屬朋友關係，苟非確有其事，依一般經驗
  法則，亦不致將被告所擔負之製造改造玩具手槍罪名轉嫁戊○○承擔，本院認證人
  甲○○及丙○○前述證詞，應屬可採，被告所辯扣案改造玩具手槍並非伊所製造，
  而係向戊○○所購買一節，衡情確實可信。
三又證人之陳述有部分前後不符，或相互間有所歧異時，究竟何者為可採，法院仍得
  本其自由心證予以斟酌，非謂一有不符或矛盾，即應認其全部均為不可採信，苟其
  基本事實之陳述，若果與真實性無礙時，則仍非不得予以採信（最高法院七十四年
  度台上字第一五九九號判例參照）。再依一般經驗法則，不同證人就同一事實接受
  訊問，各證人是否均能作精確而完整之陳述，與證人主觀上所具備記憶及描述事物
  的能力所有不同，尤其時過境遷之後，在記憶上更難免會發生混淆，甚至有所掛漏
  ，實屬無可避免，此乃本院職務上已知之事實。是證人甲○○與丙○○之證言與被
  告之辯解雖有若干差異，惟基本事實（被告在丙○○家中向戊○○購買改造玩具手
  槍）則尚無二致，依前揭說明，本院認為仍非不可採信，附此敘明。
四扣案改造玩具手槍既非被告所製造，被告於取得手槍後，為求槍管與槍身結合更為
  緊密及裝卸較為滑順，而使用銼刀等工具對已經製造完成之槍管進行除繡及磨合，
  不能認係另一個製造槍枝之行為。核被告其所為，係犯槍砲彈藥刀械管制條例第十
  一條第四項之未經許可持有可發射子彈具有殺傷力之槍枝罪及同法第十三條第四項
  之未經許可持有槍枝之主要零件罪。被告一行為觸犯兩罪名，為想像競合犯，應從
  一重即持有改造玩具手槍罪處斷。公訴人認被告係犯同條例第十一條第一項之製造
  槍枝罪名，起訴法條尚有未洽，應予變更。原審據以論罪科刑，固非無見，惟原判
  決未變更檢察官起訴法條，逕依製造改造玩具手槍罪名論罪科刑，尚有未洽，被告
  上訴意旨據此指摘原判決為不當，為有理由，本院自應撤銷改判。爰審酌被告無故
  持有槍枝，對社會治安之危害不輕，惟事後坦承犯行，尚見悔意等一切情狀，量處
  如主文所示之刑，並就併科罰金部分諭知易服勞役之折算標準。扣案之仿ＦＮ廠改
  造半自動玩具手槍一枝（含彈匣一個，槍枝管制編號：0000000000）、
  槍管二支，屬違禁物，應依刑法第三十八條第一項第一款之規定宣告沒收。
據上論斷，應依刑事訴訟法第三百六十九條第一項前段、第三百六十四條、第二百九
十九條第一項前段、第三百條，槍砲彈藥刀械管制條例第十一條第四項、第十三條第
四項，刑法第十一條前段、第五十五條前段、第四十二條第二項、第三十八條第一項
第一款、第二款，罰金罰鍰提高標準條例第二條，判決如主文。
本案經檢察官李土城到庭執行職務。
中      華      民      國    九十三    年    十一    月      十三      日
                                    審判長法官  謝  志  揚
                                          法官  蔣  有  木
                                          法官  何  方  興
右正本證明與原本無異。
如不服本判決，應於判決送達後十日內向本院提出上訴狀。其未述理由者，並應於
提出上訴狀後十日內向本院補提理由狀(須附繕本)。
                                        書記官  劉  妙  娘
中      華      民      國    九十三    年    十一    月      十七      日
